臺灣臺中地方法院民事判決            
 110年度中小字第4471號
原      告  曾珍珍  
被      告  張佳雯  
上列當事人間請求損害賠償事件，本院於民國110年12月20日言
詞辯論終結，本院判決如下：
    主     文
被告應給付原告新臺幣24,230元，及自民國110年12月17日起至
清償日止，按年息百分之5計算之利息。
原告其餘之訴駁回。
本判決原告勝訴部分得假執行。
訴訟費用新臺幣1,000元，由被告負擔新臺幣280元，餘由原告負
擔。
    事實及理由
壹、程序事項
一、原告經合法通知，未於言詞辯論期日到場，核無民事訴訟法
    第386 條所列各款情形，爰依原告之聲請，由其一造辯論而
    為判決。
貳、實體事項
一、原告未於言詞辯論期日到場，惟起訴主張：原告於民國110
    年8月22日20時24分許駕駛車牌號碼000-0000號自小客車（
    下稱系爭車輛）停放於臺中市○○區○○○○街00號地下室機械停
    車格準備離去，被告則於同日時29分許駕駛車牌號碼0000-0
    0自小客車亦欲停放至該停車場，竟疏未注意原告尚未離去
    之情，即啟動升降開關，致系爭車輛左前車門受損，支出修
    繕費用新臺幣（下同）82,722元(含工資35,532元、零件47,
    240元），並於修繕期間搭乘計程車支出代步費用2,520元。
    為此，爰依侵權行為之法律關係，請求被告賠償85,242元，
    及自起訴狀繕本送達翌日起至清償之日止，按週年利率百分
    之5 計算之利息。
二、被告抗辯：原告請求金額尚未計算折舊，且原告是等升降梯
    上來後才開車門，則原告就本件事故之發生亦有過失，兩造
    應各負半數過失之責等語，並聲明：原告之訴駁回。
三、本院得心證之理由
  ㈠原告主張系爭車輛於前開時、地因被告操作機械停車位升降
    開關不當致受損，並支出修繕費及代步費之事實，為被告所
    不爭執，是此部分事實，本院自得採為判決之基礎。
  ㈡本件系爭車輛之受損，既係由被告操作機械停車位升降開關
    不當所造成，則系爭車輛受損與被告操作升降開關不當之過
    失行為間，自具相當因果關係。原告主張被告應負侵權行為
    損害賠償責任，應屬有據。
　㈢茲就原告請求分述如下
  1.按因故意或過失，不法侵害他人之權利者，負損害賠償責任
    ；不法毀損他人之物者，應向被害人賠償其物因毀損所減少
    之價額，民法第184 條第1 項前段、第196 條分別定有明文
    。然按請求賠償物被毀損所減少之價值，得以修復費用為估
    價標準，但以必要者為限，例如修理材料費以新品換舊品應
    予折舊（參照最高法院77年第9 次民事庭會議）。經查：原
    告就系爭車輛支出之修繕費用為82,722元(含工資35,532元
    、零件47,240元）有汎德永業汽車股份有限公司汎德臺中分
    公司結帳單附卷可稽（本院卷第19至21頁），而系爭車輛之
    修繕費，既以新零件更換被毀損之舊零件，則原告以修繕費
    作為損害賠償之依據時，自應將零件折舊部分予以扣除始屬
    合理。依行政院所頒「固定資產耐用年數表」及「固定資產
    折舊率表」之規定，系爭車輛耐用年數為5 年，依定率遞減
    法每年折舊千分之369 ；另依營利事業所得稅查核準則第95
    條第6 項規定「固定資產提列折舊採用定率遞減法者，以1 
    年為計算單位，其使用期間未滿1 年者，按實際使用之月數
    相當於全年之比例計算之，不滿1 月者，以1 月計」，查系
    爭車輛為107 年5月出廠，有原告提出之行車執照影本可稽
    （本院卷第33頁），距本件於110 年8 月22日本件車禍發生
    時，已使用3 年4 月，依上開說明折舊後，零件部分原告得
    請求之金額為10,408元（計算式如附表），加計工資費用35
    ,532元（工資不生折舊問題），是系爭車輛之合理修復費用
    為45,940元（計算式：10408＋35532＝45940 ），逾此範圍，
    尚屬無據。
  2.按損害賠償，除法律另有規定或契約另有訂定外，應以填補
    債權人所受損害及所失利益為限。民法第216 條第1 項定有
    明文，查原告主張修車期間自110年8月30日至同年9月18日
    止共18日，共支出計程車費代步費用2,520元，業據原告提
    出前開結帳單、網路扣款明細為憑（本院卷第19、23頁，被
    告亦未爭執，業如前述，堪認原告主張應屬可採。
  3.綜上，原告得向被告請求賠償之金額合計為48,460元(計算
    式：45940 ＋2520 ＝48460 ）
  ㈤另按損害之發生或擴大，被害人與有過失者，法院得減輕賠
    償金額或免除之，民法第217 條第1 項定有明文。次按「當
    事人主張有利於己之事實者，就其事實有舉證之責任。」、
    「當事人主張之事實，經他造於準備書狀內或言詞辯論時或
    在受命法官、受託法官前自認者，無庸舉證」。民事訴訟法
    第277條前段、279條第1項分別定有明文。查本件被告否認
    應就本件事故負全部過失責任，並抗辯兩造應各負半數過失
    之責，揆諸上開說明，應由原告就此部分為舉證之責，然原
    告就此部分並未舉證以實其說，而被告於本院言詞辯論時則
    當庭自認應負半數過失責任等語（本院卷第43頁），本院審
    酌兩造對本件事故發生之原因力及違反義務之程度，認為兩
    造對本件車禍應各負百分之50之過失責任，要屬合理，則依
    原告之過失比例減輕被告之賠償金額後，原告得請求被告賠
    償之金額應為24,230元（計算式：48460 ×0.5 ＝24230 ）。
四、又按給付有確定期限者，債務人自期限屆滿時起，負遲延責
    任。給付無確定期限者，債務人於債權人得請求給付時，經
    其催告而未為給付，自受催告時起，負遲延責任。其經債權
    人起訴而送達訴狀，或依督促程序送達支付命令，或為其他
    相類之行為者，與催告有同一之效力。民法第229 條第1 項
    、第2 項定有明文。又遲延之債務，以支付金錢為標的者，
    債權人得請求依法定利率計算之遲延利息。但約定利率較高
    者，仍從其約定利率。應付利息之債務，其利率未經約定，
    亦無法律可據者，週年利率為百分之五，民法第233 條第1
    項、第203 條亦有明文。本件原告對被告之侵權行為債權，
    核屬無確定期限之給付，既經原告起訴而於110 年12 月6日
    寄存送達訴狀，有送達證書可憑（本院卷第39頁），被告迄
    未給付，當應負遲延責任。是原告請求自起訴狀繕本送達被
    告翌日即110年12月17日起，按週年利率5%計算之法定遲延
    利息，核無不合。
六、綜上所述，原告依侵權行為之法律關係，請求被告給付24,2
    30元，及自110 年12 月17日起至清償日止，按週年利率5%
    計算之利息，為有理由，應予准許。逾此部分之請求，為無
    理由，應予駁回。
七、本件原告勝訴部分係適用小額訴訟程序，所為被告敗訴之判
    決，依民事訴訟法第436條之20規定，應依職權宣告假執行
    。
八、依民事訴訟法第436 條之19第1 項、第79條規定，本件訴訟
    費用額確定為1,000 元（即原告繳納之第一審裁判費），命
    兩造按主文第4項所示負擔。
中　　華　　民　　國　　110 　年　　12　　月　　29　　日
                  臺灣臺中地方法院臺中簡易庭
                              法　官　陳航代
以上為正本，係照原本作成。
如不服本判決，應於送達後20日內，以判決違背法令為理由，向
本院提出上訴狀並表明上訴理由（上訴理由應表明一、原判決所
違背之法令及其具體內容；二、依訴訟資料可認為原判決有違背
法令之具體事實），如於本判決宣示後送達前提起上訴者，應於
判決送達後20日內補提上訴理由書（須附繕本）。 
中　　華　　民　　國　　111 　年　　1 　　月　　3 　　日
                              書記官  廖鳳美
附表
-----
折舊時間           金額
第1年折舊值        47,240×0.369=17,432
第1年折舊後價值    47,240-17,432=29,808
第2年折舊值        29,808×0.369=10,999
第2年折舊後價值    29,808-10,999=18,809
第3年折舊值        18,809×0.369=6,941
第3年折舊後價值    18,809-6,941=11,868
第4年折舊值        11,868×0.369×(4/12)=1,460
第4年折舊後價值    11,868-1,460=10,408